【裁判字號】    95,訴,376
【裁判日期】    950822
【裁判案由】    搶奪
【裁判全文】
臺灣雲林地方法院刑事協商判決           95年度訴字第376號
公  訴  人  臺灣雲林地方法院檢察署檢察官
被      告  甲○○
                    國民
                      35號2.
指定辯護人  本院公設辯護人  丁○○
上列被告因搶奪案件，經檢察官提起公訴（95年度偵字第2180號
、第2550號、第2618號），檢察官聲請法院改依協商程序而為判
決，本院認為適當，同意由法官一人獨任進行協商程序，判決如
下：
    主  文
甲○○共同連續意圖為自己不法之所有，而搶奪他人之動產，累
犯，處有期徒刑壹年。
一、犯罪事實：
    甲○○前因肅清煙毒條例等案件，於民國（下同）83年03月
    25日經嘉義地方法院判處有期徒刑3 年4 月確定，並於83年
    04月29日入監執行，嗣經假釋出監，又因肅清煙毒條例案件
    ，於86年10月23日經嘉義地方法院判處有期徒刑3 年3 月確
    定，及因違反麻醉藥品管理條例案件，於87年04月25日經臺
    中地方法院判處有期徒刑6 月確定，其假釋乃遭撤銷，於90
    年06月10日執行殘刑，並接續執行其後二罪所判刑期，至89
    年05月23日又因縮短刑期假釋出監，於91年08月10日縮刑期
    滿，假釋未經撤銷，以執行完畢論。甲○○基於意圖為自己
    不法所有之概括犯意，連續為下列搶奪行為：
(一)、於95年04月20日晚上09時40分許，騎乘機車，至雲林縣北港
    鎮○○里○○道路，見乙○○獨自騎乘機車行經該處，乃趁
    其不及防備之際，以徒手拉扯方式，搶奪乙○○頸上所戴含
    黃金墜子之項鍊1 條及行動電話1 具，得手後據為己有，旋
    即騎乘上開機車逃逸，並將行動電話丟棄及變賣項鍊得款新
    臺幣（下同）4,300 元花用完畢。
(二)、甲○○又賡續上開犯意，於95年04月26日下午02時，與戊○○（另經本院判處有期徒刑7 月確定）共同基於意圖為自己
    不法所有之犯意聯絡，由戊○○駕駛甲○○竊得之車牌號碼
    LNN-621 號機車（甲○○竊盜部分，另案判決）搭載甲○○
    ，在雲林縣北港鎮○街里○○路356 號前，見己○○○獨自
    在該處，戊○○迅即將機車煞停，由甲○○下車，乘己○○○不及防備之際，以徒手拉扯方式搶奪己○○○頸上所戴金
    項鍊1 條，得手後據為己有，旋即騎機車逃逸，嗣因己○○○在現場喊叫求援，適有劉炳祥駕車行經該處，見聞上情遂
    駕車衝撞甲○○等人所騎乘機車，致甲○○、戊○○人、車
    倒地，甲○○隨後將機車牽起駕駛該機車逃逸，戊○○則起
    身逃跑，惟仍在上址華勝路前被逮捕。
二、證據名稱：
(一)、告訴人乙○○於警詢之陳述筆錄。
(二)、告訴人己○○○於警詢及本院審理時之陳述筆錄。
(三)、證人劉炳祥於警詢之證述筆錄。
(四)、共犯戊○○於警詢、檢察官面前，及於本院審理時之供述筆
    錄。
(五)、被告於警詢之供述筆錄。
(六)、被告於本院審理時對上開犯行坦白承認。
    本件事證明確，被告犯行堪以認定。
三、按行為後法律有變更者，適用行為時之法律。但行為後之法
    律有利於行為人者，適用最有利於行為人之法律，現行刑法
    第2 條第1 項定有明文。刑法業於94年01月07日修正，並經
    總統於94年02月02日公布，自95年07月01日起施行，是本件
    被告行為後，法律已有變更，本案涉及法律變更之部分，及
    比較新舊刑法之規定後，應適用之法律如附表所示。
四、應適用之法條：
(一)、刑事訴訟法第455 條之2 、第299 條第1 項前段、第455 條
    之8 、第454 條第1 項。
(二)、刑法第2 條第1 項前段、第28條、第56條（修正前）、第32
    5 條第1 項、第47條（修正前），判決如主文。
五、協商判決有刑事訴訟法第455 條之4 第1 項第1 款於本訊問
    程序終結前，被告撤銷協商合意或檢察官撤回協商聲請者；
    第2 款被告協商之意思非出於自由意志者；第4 款被告所犯
    之罪非第455 條之2 第1 項所得以協商判決者；第6 款被告
    有其他較重之裁判上一罪之犯罪事實者；第7 款法院認應諭
    知免刑或免訴、不受理者情形之一及違反同條第2 項「法院
    應於協商合意範圍內為判決；法院為協商判決所科之刑，以
    宣告緩刑、二年以下有期徒刑、拘役或罰金為限。」之規定
    外，不得上訴。
六、本件如得上訴，而如不服本件判決，得自收受判決送達之日
    起10日內，向本院提出上訴狀（須附繕本），上訴於第二審
    法院。
本案經檢察官丙○○到庭執行職務。
中    華    民    國    95    年    8     月    22    日
                  刑事第一庭    法  官  李秋瑩
以上正本證明與原本無異。
                                書記官  邱明通
中    華    民    國    95    年    8     月    24    日
附錄本案論罪科刑法條全文：
中華民國刑法第325條
意圖為自己或第三人不法之所有，而搶奪他人之動產者，處 6 月
以上 5 年以下有期徒刑。
因而致人於死者，處無期徒刑或 7 年以上有期徒刑，致重傷者，
處 3 年以上 10 年以下有期徒刑。
第 1 項之未遂犯罰之。
附表
┌────────┬────────┬────────┬────────┐
│法        條    │修正前規定      │修正後規定      │新舊法之適用    │
├────────┼────────┼────────┼────────┤
│刑法第28條      │二人以上共同實施│二人以上共同實行│(一)適用新法。    │
│共同正犯        │犯罪之行為者，皆│犯罪之行為者，皆│(二)新法僅作定義上│
│                │為正犯。        │為共犯。        │之修正，使適用法│
│                │                │                │律更為明確，非法│
│                │                │                │律變更，自不生新│
│                │                │                │舊法比較問題，無│
│                │                │                │刑法第2 條第1 項│
│                │                │                │之適用，應適用新│
│                │                │                │法。            │
├────────┼────────┼────────┼────────┤
│刑法第56條      │連續數行為而犯同│已刪除。        │(一)適用舊法。    │
│連續犯          │一罪名者，以一罪│                │(二)被告於本案係基│
│                │論。但得加重其刑│                │於概括犯意連續搶│
│                │至二分一。      │                │奪，依修正前刑法│
│                │                │                │第56條規定，應以│
│                │                │                │一罪論，並加重其│
│                │                │                │刑，於適用新法時│
│                │                │                │應分論併罰，修正│
│                │                │                │後刑法之規定並非│
│                │                │                │較有利於被告，依│
│                │                │                │刑法第2 條第1 項│
│                │                │                │前段規定，仍應適│
│                │                │                │用修正前刑法第56│
│                │                │                │條規定。        │
├────────┼────────┼────────┼────────┤
│刑法第47條      │受有期徒刑之執行│受徒刑之執行完畢│(一)適用舊法。    │
│累犯            │完畢，或受無期徒│，或一部之執行而│(二)被告前因肅清煙│
│                │刑或有期徒刑一部│赦免後，五年以內│毒條例等案件，於│
│                │之執行而赦免後，│故意再犯有期徒刑│83年03月25日，經│
│                │五年以內再犯有期│以上之罪者，為累│嘉義地方法院判處│
│                │徒刑以上之罪者，│犯，加重本刑至二│有期徒刑3 年4 月│
│                │為累犯，加重本刑│分之一。第98條第│確定，並於83年04│
│                │至二分之一。    │2 項關於因強制工│月29日入監執行，│
│                │                │作處分之執行完畢│假釋出監後，又因│
│                │                │或一部之執行而免│肅清煙毒條例案件│
│                │                │除後，五年以內故│，於86年10月23日│
│                │                │意再犯有期徒刑以│經嘉義地方法院判│
│                │                │上之罪者，以累犯│處有期徒刑3 年3 │
│                │                │論。            │月確定，及因違反│
│                │                │                │麻醉藥品管理條例│
│                │                │                │案件，於87年04月│
│                │                │                │25日經臺中地方法│
│                │                │                │院判處有期徒刑6 │
│                │                │                │月確定，其假釋遭│
│                │                │                │撤銷，於90年06月│
│                │                │                │10日執行殘刑，並│
│                │                │                │接續執行其後二罪│
│                │                │                │所判刑期，至89年│
│                │                │                │05月23日又因縮短│
│                │                │                │刑期假釋出監，於│
│                │                │                │91年08月10日縮刑│
│                │                │                │期滿，假釋未經撤│
│                │                │                │銷，以執行完畢論│
│                │                │                │，有臺灣高等法院│
│                │                │                │被告前案紀錄表在│
│                │                │                │卷可稽，被告於有│
│                │                │                │期徒刑執行完畢後│
│                │                │                │，5 年以內再故意│
│                │                │                │犯本件有期徒刑以│
│                │                │                │上之罪，不論依修│
│                │                │                │正前之刑法第47條│
│                │                │                │，或修正後之刑法│
│                │                │                │第47條第1 項之規│
│                │                │                │定，均構成累犯，│
│                │                │                │不生新舊法比較之│
│                │                │                │問題，應依刑法第│
│                │                │                │2 條第1 項前段規│
│                │                │                │定，逕依修正前刑│
│                │                │                │法第47條規定，論│
│                │                │                │以累犯，加重其刑│
│                │                │                │。              │
└────────┴────────┴────────┴────────┘


司法院資訊處製作；財團法人民間司法改革基金會備份。
